【裁判字號】    92,上易,767
【裁判日期】    920402
【裁判案由】    妨害名譽
【裁判全文】
臺灣高等法院刑事判決                            九十二年度上易字第七六七號
    上  訴  人  甲○○
    即 自訴 人
    被      告  乙○○
右上訴人因被告誹謗案件，不服臺灣板橋地方法院九十二年度自字第五三號，中華民
國九十二年二月十二日第一審判決，提起上訴，本院判決如左：
    主      文
上訴駁回。
    理      由
一、本案經本院審理結果，認第一審判決為自訴不受理之諭知，核無不當，應予維持
    ，並引用第一審判決書記載之證據及理由（如附件壹）。
二、自訴人提起上訴意旨：如附件貳。
三、經查，自訴人前以本件同一事實提起自訴，經臺灣臺北地方法院裁定駁回自訴，
    再經本院另案於民國九十一年十二月九日駁回自訴人所提起抗告確定，有臺灣臺
    北地方法院九十一年度自字第七七六號、本院九十一年度抗字第七五六號裁定在
    卷可稽，經核自訴人提起本件自訴指訴內容，並無刑事訴訟法第二百六十條所規
    定「一發現新事實或新證據者。二有第四百二十條第一項第一款、第二款、第四
    款或第五款所定得為再審原因之情形者。」之原因，原審為自訴不受理之諭知，
    並無不當或違法，自訴人執附件貳理由指摘原審判決表示不服而提起上訴，為無
    理由，應予駁回，併不經言詞辯論為之。
據上論斷，應依刑事訴訟法第三百七十三條、第三百六十八條、第三百七十二條判決
如主文。
中    華    民    國      九十二      年      四      月      二        日
                            臺灣高等法院刑事第十九庭
                                審判長法  官  許  國  宏
                                      法  官  洪  光  燦
                                      法  官  林  勤  純
右正本證明與原本無異。
本判決不得上訴。
                                      書記官  葉  瑩  庭
中    華    民    國      九十二      年      四      月       二       日
附件壹：
臺灣板橋地方法院刑事判決                            九十二年度自字第五三號
    自  訴  人  甲○○  住臺北市○○○路八十七號三樓（現另案在押中）
    被      告  乙○○  男  六十五歲（民國○○○年○月○○○日生）
                        住臺北市○○○路七二巷七三號
                        身分證統一編號：Ｔ一0000000號
右列被告因誹謗案件，經自訴人提起自訴，本院判決如左：
    主  文
本件自訴不受理。
    理  由
一、自訴意旨略稱：被告乙○○（華視董事長）所營媒體於民國九十一年八月七、八
    日以頭條社會新聞向全世界誹謗稱：「．．．甲○○是重大經濟犯，詐財二．二
    億，侵占他人四樓房子．．．」等語，企圖誹謗自訴人之名譽，並誤導承辦案件
    之監委、法官對自訴人之不良觀感與斷案心證，因認被告涉有誹謗罪嫌。
二、按駁回自訴之裁定已確定者，非有刑事訴訟法第二百六十條各款情形之一，不得
    對同一案件再行自訴；又不得提起自訴而提起者，應諭知不受理之判決，刑事訴
    訟法第三百二十六條第四項、第三百三十四條分別定有明文。
三、查自訴人前即以同一事實向臺灣臺北地方法院對被告提起誹謗罪自訴，經該院以
    九十一年度自字第七七六號受理在案，於第一次審判期日前訊問自訴人之結果，
    認被告犯罪嫌疑顯然不足，而於九十一年十一月八日裁定駁回自訴，因自訴人不
    服提起抗告，於九十一年十二月九日經臺灣高等法院以九十一年度抗字第七五六
    號裁定駁回抗告確定，此有臺灣臺北地方法院九十一年度自字第七七六號刑事裁
    定、臺灣高等法院九十一年度抗字第七五六號刑事裁定各一份在卷可稽。而自訴
    人提起本件自訴，並未提出任何證據資料，顯難認有刑事訴訟法第二百六十條各
    款情形之一，依照前述說明，自訴人對於已裁定駁回自訴確定之同一案件，再行
    自訴，於法不合，爰不經言詞辯論，逕為諭知不受理之判決。
據上論斷，應依刑事訴訟法第三百三十四條、第三百四十三條、第三百零七條，判決
如主文。
中      華      民      國    九十二    年      二      月     十二     日
                                      臺灣板橋地方法院刑事第六庭
                                          法  官  王  士  珮
右正本證明與原本無異
如不服本判決應於送達後十日內向本院提出上訴狀
                                          書記官  廖  婷  璇
中      華      民      國    九十二    年      二      月     十二     日


司法院資訊處製作；財團法人民間司法改革基金會備份。
